# 以半年报税前利润作为重要性水平的计算基础，是否需要全年化加工？

提问人：tony868lamy 时间：2010-05-29 17:40:13
如对半年报进行审计，以半年的税前利润作为重要性水平确定的基础，是否会偏低？

回答人：chenyiwei
回复 楼主 tony868lamy 的帖子以经营成果指标为基础确定的重要性标准无需全年化处理。这样求得的重要性水平与全年相比会偏低，但是与其计算基础——利润表项目金额相比，并不偏低。

回答人：chenyiwei
回复 藤椅 tony868lamy 的帖子考虑到资产负债表和利润表的互相关联性，并且重要性水平是针对被审计的财务报表作为一个整体而言的，因此一次审计中不应针对不同的报表确定不同的重要性标准。